臺灣臺北地方法院民事裁定　九十年國貿字第三六號
　　原　　　告　乙○○○○○ .
　　法定代理人　甲○○○○ ○.
　　被　　　告　樂榮工業股份有限公司
　　法定代理人　丙○○
右當事人間請求給付貨款事件，被告聲請命原告供訴訟費用之擔保，本院裁定如左：
    主      文
原告應於本裁定送達後七日內，為被告供訴訟費用擔保金新台幣陸拾陸萬捌仟陸佰肆
拾肆元。
聲請程序費用由原告負擔。
    理      由
一、按原告於中華民國無住所、事務所及營業所者，法院應依被告聲請，以裁定命原
    告供訴訟費用之擔保，並應於裁定中定擔保額及供擔保之期間，所定擔保額，以
    被告於各審級應支出之費用總額為準，民事訴訟法第九十六條第一項、第九十九
    條分別定有明文。所謂被告於各審級應支出之費用總額，係指法院預計被告於本
    案第一審至第三審訴訟程序中，可能支出各項訴訟費用之總額而言。又依民事訴
    訟法第四百六十六條之一、之三規定，對於第二審判決，上訴人應選任律師為訴
    訟代理人，第三審律師之酬金，為訴訟費用之一部，並應限定其最高額，其酬金
    支給付標準，由最高法院擬訂報司法院核定之。而依最高法院選任律師為訴訟代
    理人辦法及第三審律師之酬金支給標準第八條規定，法院裁定律師酬金時，應斟
    酌案情之繁簡、訴訟之結果及律師之勤惰，於民事財產權之訴訟，於訴訟標的金
    額百分之三以下，但最高不得逾新台幣五十萬元，且當事人約定之酬金較低者，
    不得超過其約定。是第二審及第三審之裁判費及第三審律師之酬金，均應屬上開
    擔保額之範疇。
二、經查，本件原告在中華民國境內無住所，事務所及營業所，為原告在本院受訊問
    時所不爭執。又原告起訴之訴訟標的金額為美金三十二萬二千元，折合新台幣一
    千一百一十四萬四千零九十八元，是本件第二審及第三審之裁判費各為新台幣十
    六萬七千一百六十一元；至第三審律師之酬金，不得逾訴訟標的金額百分之三，
    即不得逾三十三萬四千三百二十二元，合計共為六十六萬八千六百四十四元，爰
    依民事訴訟法第九十六條第一項，命原告應於本裁定送達後七日內，為被告供訴
    訟費用擔保金六十六萬八千六百四十四元。至原告雖稱被告已為本案言詞辯論，
    故不得再聲請命原告供訴訟費用之擔保等語。然按被告已為本案之言詞辯論者，
    不得聲請命原告供擔保。但應供擔保之事由知悉在後者，不在此限；被告聲請命
    原告供擔保者，於其聲請被駁回或原告供擔保前，得拒絕本案辯論，民事訴訟法
    第九十七條、第九十八條分別定有明文。因此，被告只須於本案言詞辯論前聲請
    即可，縱嗣後被告再為本案言詞辯論，亦不過未行使民事訴訟法第九十八條規定
    之拒絕辯論權利而已，尚非謂被告於言詞辯論前之聲請即無理由。查本件訴訟係
    於民國九十一年一月二十二日進行第一次言詞辯論，而被告早於九十年九月十四
    日即具狀聲請本院裁定命原告供訴訟費用之擔保，此有該聲請狀附卷可稽。被告
    嗣於九十一年一月二十二日雖為本案言詞辯論，但揆諸前揭說明，並不影響被告
    之聲請權，附此敘明。
三、依同法第九十五條及第七十八條裁定如主文。
中　　　華　　　民　　　國　　九十一　　年　　　三　　　月　　 十三　　 日
                                            民事第五庭法      官　林秀圓
右為正本係照原本作成
如對本裁定抗告須於裁定送達後五日內向本院提出抗告狀
中　　　華　　　民　　　國　　九十一　　年　　　三　　　月　　 十三　　 日
　　　　　　　　　　　　　　　　　　　　　　　　　　　法院書記官　林蓮女
